【裁判字號】    92,易,892
【裁判日期】    921015
【裁判案由】    毒品危害防制條例
【裁判全文】
臺灣桃園地方法院刑事判決                          九十二年度易字第八九二號
    公  訴  人  臺灣桃園地方法院檢察署檢察官
    被      告  甲○○
右列被告因違反毒品危害防制條例案件，經檢察官提起公訴（九十二年度毒偵字第一
０五號）及移
序中為有罪之陳述，裁定由受命法官獨任以簡式審判程序審理，判決如左：
    主  文
甲○○連續施用第二級毒品，累犯，處有期徒刑陸月，如易科罰金，以參佰元折算壹
日。扣案之第二級毒品安非他命貳小包（毛重零點肆公克）、殘餘安非他命空袋肆個
，沒收銷燬之；安非他命吸食器壹組，沒收。
    事  實
一、甲○○前因竊盜罪，經台灣台中地方法院於八十九年五月三十日以八十九年度易
    字第一二九四號判處有期徒刑五月，於八十九年七月十七日入監執行，而於八十
    九年十二月十六日執行完畢。又甲○○前因分別施用第一級毒品海洛因及第二級
    安非他命案件，先後二次經觀察、勒戒後，均認為無繼續施用毒品之傾向，由臺
    灣台中地方法院檢察署檢察官各於民國八十八年五月十一日、九十年二月二十三
    日，以八十八年度偵字第一○七四○號、九十年毒偵字第八八一號不起訴處分確
    定。復因施用第二級毒品安非他命案件，經觀察、勒戒後，認為有繼續施用毒品
    之傾向，經本院裁定執行強制戒治，嗣後復由本院以九十一年度毒聲字第二八七
    二號裁定停止戒治，所餘戒治期間付保護。詎甲○○仍未戒除毒癮，在保護管束
    期間內另起犯意，先於九十二年一月二日某時，在桃園縣蘆竹鄉○○街錦興宮，
    施用第二級毒品安非他命，於九十二年一月二日十二時許，在桃園縣蘆竹鄉○○
    街錦興宮後方空屋內為警查獲，並扣得毒品安非他命二小包毛重０‧四公克及殘
    餘安非他命空袋二個；又於九十二年三月十八日下午，在其住家南興村六鄰河底
    二十六號處，施用第二級毒品安非他命，為警於九十二年三月十九日二十時許，
    在桃園縣蘆竹鄉南興村河底二六號處查獲，並扣有安非他命吸食器一組及殘餘安
    非他命空袋二個。
二、案經桃園縣警察局大園分局報請台灣桃園地方法院檢察署檢察官偵查起訴及移送
    併辦。
    理  由
一、按刑事訴訟法業於被告行為後修正，增訂第二百七十三條之一，並於九十二年二
    月六日經總統公布，同年九月一日起施行。修正後刑事訴訟法第二百七十三條之
    一規定除被告所犯為死刑、無期徒刑、最輕本刑為三年以上有期徒刑之罪、或高
    等法院管轄第一審案件者外，於審判期日前之程序進行中，被告先就被訴事實為
    有罪之陳述時，審判長得告知被告簡式審判程序之旨，並聽取當事人、代理人、
    辯護人及輔佐人之意見後，裁定進行簡式審判程序。經查，本件被告許益銘被訴
    贓物罪一案，為前開不得進行簡式審判程序以外之案件，經被告於本院行準備程
    序就被訴事實為有罪之陳述，受命法官告知被告簡式審判程序之旨，並聽取公訴
    人、被告之意見後，本院爰依右開刑事訴訟法第二百七十三條之一之規定，裁定
    改依簡式審判程序審判之，合先敘明。
二、右揭連續非法施用第二級毒品安非他命之事實，業據被告甲○○於本院審理時坦
    承不諱，且被告二次為警查獲所採尿液經送桃園縣衛生局以EMIT法及TOXI—LAB
    法檢驗，檢驗結果均呈第二級毒品安非他命陽性反應，有桃園縣衛生局出具之不
    法藥物尿液檢定書二紙附卷可稽，是被告自白內容與事實相符而堪予認定，而被
    告因施用毒品先後二次觀察勒戒、強制戒治及停止戒治期間再因施用毒品安非他
    命等事實，亦有不起訴處分書、起訴書、判決書、刑案資料查註紀錄表及台灣高
    等法院被告全國前案紀錄表附卷可證，被告於停止戒治期間再次施用毒品安非他
    命之犯行，與先前施用毒品犯行有間，顯係另起犯意而為之。是被告三犯施用毒
    品犯行洵堪認定。
三、核被告所為，係犯毒品危害防制條例第十條第二項之施用第二級毒品之罪，其施
    用毒品前持有毒品之低度行為，為施用之高度行為所吸收，不另論罪。先後多次
    施用行為，時間緊接，顯係基於概括犯意，應依連續犯論以一罪。又被告曾犯竊
    盜罪被判處有期徒刑五月，於八十九年十二月十六日執行完畢，其於有期徒刑執
    行完畢後五年內再犯本件有期徒刑之罪，應依累犯規定加重其刑。爰審酌被告施
    用毒品次數，犯行所生危害，已曾因相同犯行經觀察、勒戒、強制戒治等處遇後
    猶未能使其知所省惕，根絕施用毒品惡習，足徵其沾染甚深，及犯後態度，坦承
    犯行等及其他一切情狀，量處如主文所示之刑及諭知易科罰金之折算標準。扣案
    之第二級毒品安非他命二小包毛重０‧四公克、殘餘安非他命空袋四個應依毒品
    危害防制條例第十八條規定宣告沒收銷燬。另安非他命吸食器一組，為被告所有
    ，業經被告供呈在案，且為供其施用毒品之物，爰依刑法第三十八條第一項第二
    款規定宣告沒收。
據上論斷，應依刑事訴訟法第二百七十三條之一第一項、第二百九十九條第一項前段
、毒品危害防制條例第十條第二項、第十八條前段，刑法第十一條前段、第四十七條
、第五十六條、第三十八條第一項第二款，判決如主文。
本案經檢察官林良蓉到庭執行職務
中     華     民     國      九十二       年     十     月     十五     日
                             臺灣桃園地方法院刑事第四庭
                                 法  官   沈 士 亮
右正本證明與原本無異。
如不服本判決，應於判決送達後十日內向本院提出上訴狀( 應附繕本 )，上訴於
臺灣高等法院。
                                 書記官   邱 志 堅
中     華     民     國      九十二       年     十     月     十五     日
附錄本案論罪科刑法條全文：
毒品危害防制條例第十條
施用第一級毒品者，處六月以上五年以下有期徒刑。
施用第二級毒品者，處三年以下有期徒刑。
毒品危害防制條例第十八條
查獲之毒品及專供製造或施用毒品之器具，不問屬於犯人與否，均沒收銷
燬之。但合於醫藥或研究之用者，得不予銷燬。
前項合於醫藥或研究用毒品或器具之管理辦法，由法務部會同行政院衛生
署定之。


司法院資訊處製作；財團法人民間司法改革基金會備份。
